臺灣臺北地方法院民事判決
111年度重訴字第521號
原      告  台中商業銀行股份有限公司

法定代理人  王貴鋒  


訴訟代理人  湯宗翰  
被      告  李育林  

上列當事人間清償借款事件，經臺灣桃園地方法院移送前來（11
1年度重訴字第162號），本院於民國111年7月12日言詞辯論終結
，判決如下：
    主      文
被告應給付原告新臺幣壹仟捌佰參拾貳萬玖仟壹佰參拾元，及如
附表所示之利息、違約金。
訴訟費用新臺幣壹拾柒萬參仟參佰零肆元由被告負擔。
本判決於原告以新臺幣陸佰壹拾壹萬元或同額之中央政府建設公
債供擔保後，得假執行。但被告如以新臺幣壹仟捌佰參拾貳萬玖
仟壹佰參拾元為原告預供擔保，得免為假執行。
    事實及理由
壹、程序方面：
    按當事人得以合意定第一審管轄法院。但以關於由一定法律
    關係而生之訴訟為限。前項合意，應以文書證之，民事訴訟
    法第24條定有明文。本件兩造於約定書第12條約定，合意以
    本院為管轄第一審法院，故本院就本件清償借款之訴自有管
    轄權。
貳、實體方面：
一、原告起訴主張：被告於民國106年4月12日各向原告借款新臺
    幣（下同）300萬元、2,100萬元，並簽立借據暨約定書，約
    定借款期間各自106年4月12日起至116年4月12日止、自106
    年4月12日起至126年4月12日止，利率各依指標利率即原告
    公告月定儲利率指數加碼年利率2.83％（目前合計為年利率3
    .62％）、0.96％（目前合計為年利率1.75％）機動計息，如遲
    延還本或付息者，自逾期之日起6個月內，按約定利率10％，
    逾6個月者，其超過6個月部分按約定利率20％計付違約金，
    每次違約狀態最高連續收取期數為9期(下稱系爭借款)。詎
    被告僅繳納本息至111年2月12日，經原告催告，被告尚欠18
    ,329,130元及其利息、違約金未清償，依約其債務視為全部
    到期。爰依消費借貸法律關係，提起本訴。並聲明：如主文
    第1項所示，及願供擔保請准宣告假執行。
二、被告則以：系爭借款為訴外人鄭一鳴(以下逕稱其名)借用其
    名義向原告借得，鄭一鳴才是真正的借款人，對原告於本件
    請求之本金、利息及違約金無意見等語。
三、經查，原告主張之上開事實，業據其提出個人購屋貸款借據
    、消費者貸款借據、約定書、交易明細查詢、放款利率查詢
    等件為證（見桃園地院卷第7至35頁），且為被告所不爭執
    ，堪信原告主張為真實。又縱認系爭借款係鄭一鳴以被告之
    名義向原告借得，該借名之法律關係亦僅於鄭一鳴與被告間
    發生效力，尚無從據以對抗第三人即原告。故被告另聲請傳
    喚鄭一鳴到庭作證，即無必要，併予敘明。綜上，原告依消
    費借貸之法律關係請求被告給付如主文第1項所示之金額、
    利息及違約金，為有理由，應予准許。又原告陳明願供擔保
    以代釋明，聲請宣告假執行，合於民事訴訟法第390條第2項
    規定，茲酌定相當擔保金額，予以准許；並依同法第392條
    第2項規定，依職權宣告被告得預供擔保免為假執行。
四、訴訟費用負擔之依據：民事訴訟法第78條。
中　　華　　民　　國　　111 　年　　7 　　月　　22　　日
                  民事第二庭    法  官  林禎瑩
以上正本係照原本作成。
如對本判決上訴，須於判決送達後20日內向本院提出上訴狀。如
委任律師提起上訴者，應一併繳納上訴審裁判費。
中　　華　　民　　國　　111 　年　　7 　　月　　26　　日
                                書記官  葉佳昕

附表：（民國/新臺幣）
編號 帳  號   本    金 計息期間 利 率 違   約   金 1 000000000000  1,691,058元 111年2月12日起至清償日止 3.62％ 自111年3月13日起至清償日止，逾期6個月以內部分，按約定利率10％，逾期超過6個月部分，按約定利率20％計算之違約金，每次違約狀態最高連續收取期數為9期。 2 000000000000 16,638,072元 111年2月12日起至清償日止 1.75％ 自111年3月13日起至清償日止，逾期6個月以內部分，按約定利率10％，逾期超過6個月部分，按約定利率20％計算之違約金，每次違約狀態最高連續收取期數為9期。